臺灣桃園地方法院刑事判決　　　　　　 109年度侵訴字第91號
公　訴　人　臺灣桃園地方檢察署檢察官　
被　　　告　徐時彥



選任辯護人　鄭皓文律師（法扶律師）　　　　　　
上列被告因妨害性自主罪案件，經檢察官提起公訴（109年度偵字
第15741 號），本院判決如下：
    主  文
甲○○對於未滿十四歲之女子為性交，累犯，處有期徒刑參年貳
月。
    事  實
一、甲○○於民國109 年4 月17日透過臉書通訊軟體結識甲女（
    民國95年10月生，代號AE000-A000000 號，真實姓名年籍資
    料詳卷），其明知甲女係未滿14歲之女子，身心未臻成熟，
    亦欠缺完全之性自主判斷能力，基於與未滿14歲女子為合意
    性交行為之犯意，於109 年4 月26日早上某時許，與甲女相
    約見面，並前往其位在桃園市○○區○○路○○段000 號3
    樓之住處，在未違反甲女意願之情形下，以其生殖器進入甲
    女陰道內之方式，對甲女為性交行為1 次。
二、案經乙女（即甲女之母，代號AE000-A109189A號，真實姓名
    年籍詳卷）訴由桃園市政府警察局龍潭分局報告臺灣桃園地
    方檢察署檢察官偵查起訴。
    理 由
壹、程序部分：
一、司法機關所製作必須公示之文書，不得揭露被害人之姓名、
    出生年月日、住居所及其他足資識別被害人身分之資訊；又
    司法機關所製作必須公開之文書，亦不得揭露足以識別前項
    兒童及少年身分之資訊，性侵害犯罪防治法第12條第2 項、
    兒童及少年福利與權益保障法第69條第2 項分別定有明文。
    所謂其他足資識別被害人身分之資訊，包括被害人照片、影
    像、聲音、住址、或其有關係之親屬姓名年籍等個人基本資
    料。查甲女為95年10月出生，案發時為未滿14歲之少年，且
    為性侵害之被害人，依上開規定，本判決關於足以辨識甲女
    身分及其母親乙女之身分之資訊，均應予以隱匿，而以代號
    表示，合先敘明。
二、證據能力：
  ㈠按被告以外之人於審判外之陳述，雖不符合刑事訴訟法第15
    9 條之1 至第159 條之4 之規定，但經當事人於審判程序同
    意作為證據，法院審酌該言詞陳述或書面陳述作成時之情況
    ，認為適當者，亦得為證據；當事人、代理人或辯護人於法
    院調查證據時，知有刑事訴訟法第159 條第1 項不得作為證
    據之情形，而未於言詞辯論終結前聲明異議者，視為有前項
    之同意，刑事訴訟法第159 條第1 項及第159 條之5 分別定
    有明文。經查，本判決以下所引用被告甲○○以外之人於審
    判外之陳述，檢察官、被告及辯護人於準備程序時均同意有
    證據能力（見本院卷第148 頁），本院審酌上開證據資料製
    作時之情況，並無違法之瑕疵，以之作為證據應屬適當，依
    刑事訴訟法第159 條之5 規定，認有證據能力。
  ㈡本案所引非供述證據部分，並無證據證明係公務員違背法定
    程序所取得，且與本件待證事實具有自然之關聯性，依刑事
    訴訟法第158 條之4 反面解釋，亦具證據能力。
貳、實體事項
一、上開事實，業據被告甲○○於本院準備程序及審理中均坦承
    不諱（見本院卷第146 、197 頁），核與證人即甲女於警詢
    及偵查中之證述情節相符（見偵卷第23-28 、63-67 頁），
    並有甲女與被告間臉書對話紀錄擷圖畫面、衛生福利部桃園
    醫院受理疑似性侵害事件驗傷診斷書在卷可參（見不公開偵
    卷第41-49 、17-21 頁），足認被告前揭任意性自白與事實
    相符，應可採信。是本案事證明確，被告犯行洵堪認定，應
    依法論科。
二、論罪科刑：
  ㈠按刑法第227 條第1 項對於未滿14歲之男女為性交罪，其被
    害客體未滿14歲之男女，其立法意旨係以該女子對於性行為
    之智識及決斷能力仍未臻成熟，縱得該男女之同意，亦不得
    對之為性交行為，以保護兒少身智之正常發展。查甲女係95
    年10月生，有性侵害案件代號與真實姓名對照表在卷可參，
    是被告行為時，甲女係未滿14歲之少女，雖被告對之為性交
    行為未違反甲女意願，但仍構成前開犯罪。核被告甲○○所
    為，係犯刑法第227 條第1 項之對於未滿14歲之女子為性交
    罪。
  ㈡刑法第227 條第1 項之罪，係就被害人為未滿14歲者所設之
    特別處罰規定，即無須再依兒童及少年福利與權益保障法第
    112 條第1 項規定加重處罰。
  ㈢查被告前①因妨害性自主案件，經臺灣新竹地方法院（下稱
    新竹地院）以102 年度侵訴字第13號判處有期徒刑1 年8 月
    ，緩刑3 年確定，嗣經新竹地院以105 年度撤緩字第10號裁
    定撤銷緩刑確定；②因竊盜案件，經本院以104 年度審訴字
    第1046號判處有期徒刑4 月15日確定；③因妨害性自主案件
    ，經新竹地院以105 年度侵訴字第26號判處有期徒刑10月確
    定；上開②至③案件經新竹地院以106 年度聲字第303 號裁
    定應執行刑為有期徒刑1 年2 月確定；④因詐欺案件，經本
    院以107 年度審簡字第183 號判處有期徒刑3 月確定；上開
    案件經接續執行，於108 年5 月31日縮刑期滿執行完畢出監
    等情，有臺灣高等法院被告前案紀錄表在卷可查，其於有期
    徒刑執行完畢後5 年以內，故意再犯本件有期徒刑以上之罪
    ，為累犯，應依刑法第47條第1 項規定加重其刑。至司法院
    釋字第775 號解釋，依解釋文及理由之意旨，係指構成累犯
    者，不分情節，一律加重最低本刑，於不符合刑法第59條所
    定要件之情形下，致生行為人所受之刑罰超過其所應負擔罪
    責之個案，不符罪刑相當原則、比例原則。於此範圍內，在
    修正前，為避免發生上述罪刑不相當之情形，法院就該個案
    應裁量是否加重最低本刑；依此，該解釋係指個案應量處最
    低法定刑、又無法適用刑法第59條在內減輕規定之情形，法
    院應依此解釋意旨裁量不予加重最低本刑（最高法院108 年
    度台上字第338 號判決意旨參照），審酌被告上開①、③所
    犯亦分別係與未滿14歲女子、14歲以上未滿16歲女子合意性
    交之案件，與本案犯罪類型均屬相同，堪認被告就妨害未成
    年人性自主案件主觀上具特別惡性，是本案被告之犯罪情節
    ，均無上開情事，尚無依上開解釋意旨裁量不予加重最低本
    刑之餘地，附此敘明。
  ㈣辯護人雖認本件被告所為，係因彼此為男女朋友、發生次數
    不多，始終坦承犯行並起立向被害人及其法定代理人道歉，
    且被害人均表示不願追究被告責任，被害人法定代理人亦僅
    是希望被告負起責任、請求依法審判，本質上並非究責，請
    適用刑法第59條規定酌量減輕其刑云云。惟按刑法第59條規
    定之酌量減輕其刑，必於犯罪之情狀，在客觀上足以引起一
    般同情，認為即予宣告法定最低度刑期，猶嫌過重者，始有
    其適用。查被告明知甲女為未滿14歲之少女，智識能力、判
    斷力均未臻成熟，於109 年4 月17日藉由臉書、交友軟體與
    甲女相識後，隨即交往而於同年月26日為本案犯行，參之被
    告於102 年、105 年間，亦曾犯下與本件相類似之案件，是
    依其行為之原因及環境，實難認有何客觀上足以引起一般人
    同情之情形，核無情輕法重、顯可憫恕之特別情狀，尚不能
    依刑法第59條之規定酌減輕其刑，辯護人請求本院依刑法第
    59條酌減其刑，尚無所據。
  ㈤爰以行為人之責任為基礎，審酌被告前有2 次妨害性自主案
    件之前案紀錄，業如前述（構成累犯部分不重複評價），仍
    不知悔改，明知未成年人對兩性關係之認知尚屬懵懂，對於
    性行為之智識及決斷能力亦未臻成熟，難與一般成年人等同
    視之，竟為滿足個人性慾，而對甲女為性交行為，雖未違背
    甲女之意願，仍對甲女之身心健康及人格發展造成不良影響
    ，顯見其法治觀念淡薄，所為殊值非難，實有課予相當程度
    刑罰之必要；另考量其犯後終能坦認犯行，願意向甲女道歉
    及談調解，惟因甲女及其法定代理人無調解意願而未能達成
    調解，兼衡被告於警詢自述國中畢業之智識程度、務工、家
    庭經濟狀況勉持及告訴人及其法定代理人對於本案表示之意
    見（見本院卷第197 頁）等一切情狀，量處如主文所示之刑
    。
  ㈥至辯護人雖為被告求為緩刑之宣告，惟本案經宣告之刑並非
    2 年以下有期徒刑、拘役或罰金，且被告於本案裁判時，已
    非未曾受有期徒刑以上刑之宣告，亦非於刑之執行完畢或赦
    免後5 年內未曾受有期徒刑以上刑之宣告，均已不合於刑法
    第74條第1 項所定得宣告緩刑要件，自無從宣告緩刑，併此
    敘明。
據上論斷，應依刑事訴訟法第299 條第1 項前段，判決如主文。
本案經檢察官吳靜怡、凌于琇提起公訴，檢察官高玉奇到庭執行
職務。
中    華    民    國   110    年    10    月    22    日
                  刑事第五庭 審判長法  官  呂世文
                                   法  官  陳郁融
                                   法  官  李敬之
以上正本證明與原本無異。
如不服本判決應於收受判決後20日內向本院提出上訴書狀，並應
敘述具體理由。其未敘述上訴理由者，應於上訴期間屆滿後20日
內向本院補提理由書(均須按他造當事人之人數附繕本)「切勿逕
送上級法院」。 
                                   書記官  鐘柏翰
中    華    民    國   110    年    10    月    25    日
 
 
 
中華民國刑法第227條
（未成年人）
對於未滿十四歲之男女為性交者，處 3 年以上 10 年以下有期
徒刑。
對於未滿十四歲之男女為猥褻之行為者，處 6 月以上 5 年以下
有期徒刑。
對於十四歲以上未滿十六歲之男女為性交者，處 7 年以下有期
徒刑。
對於十四歲以上未滿十六歲之男女為猥褻之行為者，處 3 年以
下有期徒刑。
第 1 項、第 3 項之未遂犯罰之。